【裁判字號】    92,上易,363
【裁判日期】    920331
【裁判案由】    賭博
【裁判全文】
臺灣高等法院高雄分院刑事判決                    九十二年度上易字第三六三號
    上  訴  人  臺灣屏東甲方法院檢察署檢察官
    被      告  乙○○
右上訴人因被告賭博案件，不服臺灣屏東甲方法院九十一年度易字第一二七九號，中
華民國九十二年一月八日第一審判決（起訴案號：臺灣屏東甲方法院檢察署九十一年
度偵字第五二七０、五四二六號）提起上訴，本院判決如左：
    主  文
原判決撤銷。
乙○○連續意圖營利，供給賭博場所，累犯，處有期徒刑月，如易科罰金以佰元
折算壹日。
抽頭金新台幣壹佰元、麻將牌壹付、骰子粒、牌尺肆支均沒收。
    事  實
一、乙○○曾於民國八十七年間，因詐欺案件，經本院判處有期徒刑四月，緩刑三年
    確定，嗣於八十八年間經撤銷緩刑，於八十九年五月二十八日執行完畢。竟不知
    悔改，復基於意圖營利之概括犯意，自九十一年七月初某日起，連續以麻將牌為
    賭具（每局牌底新台幣「下同」二百元、每台五十元），將其位於屏東縣萬巒鄉
    ○○村○○路一０二號之住處供人為賭博場所，乙○○除參與賭博並與賭客約定
    ，如自摸胡牌者，應付抽頭金一百元，乙○○則於每圈麻將抽取三百元牟利，每
    日約抽取一至二圈抽頭金。嗣於同年九月二十七日上午十一時三十分許，適賭客
    曾火炎、黃盈順、吳金貴（均經屏東縣警察局內埔分局，依違反社會秩序維護法
    裁處罰鍰在案）在前開處所賭博財物時，為警前往搜索另件廢棄物清理法案件證
    物時當場查獲，並扣得乙○○所有供賭博用之賭具麻將牌一付、骰子三粒、牌尺
    四支，及所得之抽頭金一百元。
二、案經屏東縣警察局移送臺灣屏東甲方法院檢察署檢察官暨該署檢察官自動檢舉偵
    查起訴。
    理  由
一、訊據被告乙○○固坦承有於前揭時、甲供給賭博場所並參與賭博之事實，惟否認
    有何意圖營利供給賭博場所犯行，辯稱：伊沒有拿抽頭金，抽頭金是用來買便當
    、飲料云云。惟查：
  (一)被告如何於右揭時、甲以前述方式供給賭博場所，每圈抽取三百元之抽頭金等情
    ，業據證人即賭客曾火炎、黃盈順、吳金貴於警訊、偵查中證述綦詳（見警卷第
    十一頁背面、十二頁、十四頁背面、十五頁、十七頁背面、十八頁、五二七０號
    偵查卷第十二頁背面、十三頁），且互核相符。
  (二)被告於警訊時亦自承：「新台幣一百元是因為黃盈順自摸所以放在桌上，那錢是
    給我準備用來買便當與飲料用的」等語（見警卷第二頁背面），於偵查時亦供承
    ：「每圈抽三百元，‧‧‧我已抽了一百元，放在桌上，用麻將壓住‧‧‧每日
    約一、二圈的抽頭金」等語（見上開偵查卷第三二、三三頁），是被告確有抽頭
    之舉，則其所得之抽頭金縱有用於購買便當及飲料，然所剩之金錢仍歸被告所有
    ，是被告確有藉提供賭博場所，牟取不法抽頭金之意圖甚明。
  (三)復有賭具麻將牌一付、骰子三粒、牌尺四支、抽頭金一百元扣案可證，此外，賭
    客即證人曾火炎、黃盈順、吳金貴等人之聚賭非行，亦經屏東縣警察局內埔分局
    ，依違反社會秩序維護法裁處罰鍰，此有該分局社會秩序維護法案件執行通知書
    影本三份在卷足佐（見本院卷第三五至三七頁）。
  (四)綜上所述，被告所辯上情，顯係卸責之詞，應不可採。本件事證明確，被告前揭
    意圖營利供給賭博場所犯行，堪以認定。
二、核被告所為，係犯刑法第二百六十八條之意圖營利供給賭博場所罪。被告先後多
    次供給賭博場所之犯行，時間緊接，犯罪構成要件相同，顯係基於概括之犯意為
    之，應論以連續犯，並依法加重其刑。又被告曾於八十七年間，因詐欺案件，經
    本院判處有期徒刑四月，緩刑三年確定，嗣於八十八年間經撤銷緩刑，於八十九
    年五月二十八日執行完畢，有台灣高等法院被告全國前案紀錄表在卷可按（見本
    院卷第十二頁至第十七頁），其受有期徒刑執行完畢，於五年以內再犯本件最重
    本刑為有期徒刑以上之罪，為累犯，應依刑法第四十七條之規定，加重其刑。
三、原審未予詳查本件之相關證據，遽信被告所辯而諭知無罪之判決，即有未洽。公
    訴人提起上訴指摘原判決不當，為有理由，應予以撤銷改判。爰審酌被告犯罪動
    機為圖一己私利、供給賭博場所時間並不長，犯罪情節尚屬輕微，及犯後否認犯
    行等一切情狀，量處如主文第二項所示之刑，並諭知易科罰金之折算標準。扣案
    之賭具麻將牌一付、骰子三粒、牌尺四支，係被告所有供犯罪所用之物，業據被
    告供明在卷（見原審卷第十四頁），又抽頭金一百元係被告因犯罪所得之物，均
    併依刑法第三十八條第一項第二、三款規定宣告沒收。至於扣案之賭博帳單一張
    ，其上所載時間係一月二十九日至二月十六日（見本院卷第三一頁），與本件被
    告之犯罪時間相去甚遠，亦無其他證據足資證明係供被告犯罪所用之物，及扣案
    賭資部分（其他賭客共五千三百二十五元，被告六百五十元），因被告及其他賭
    客所為，尚不成立刑法第二百六十六條賭博罪，均不另諭知沒收，附此敘明。
據上論斷，應依刑事訴訟法第三百六十九條第一項前段、第三百六十四條、第二百九
十九條第一項前段、刑法第五十六條、第二百六十八條、第四十七條、第四十一條第
一項、第三十八條第一項第二、三款，罰金罰鍰提高標準條例第一條前段、第二條，
判決如主文。
本案經檢察官劉文水到庭執行職務。
中    華    民    國      九十二      年      三      月     三十一   日
                              臺灣高等法院高雄分院刑事第六庭
                                  審判長法官  王憲義
                                        法官  范惠瑩
                                        法官  張意聰
右正本證明與原本無異。
不得上訴。
                                  法院書記官  王婉蓉
中    華    民    國      九十二      年      三      月    三十一    日
附錄：本判決論罪科刑法條全文
刑法第二百六十八條
意圖營利，供給賭博場所或聚眾賭博者，處三年以下有期徒刑，得併科三千元以下罰
金。


司法院資訊處製作；財團法人民間司法改革基金會備份。
